【裁判字號】    92,裁,426
【裁判日期】    920404
【裁判案由】    眷舍
【裁判全文】
最  高  行  政  法  院  裁  定                    九十二年度裁字第四二六號
    抗  告  人  甲○○○
右抗告人因與相對人臺灣土地銀行總行間眷舍事件，對於中華民國九十一年五月十日
臺北高等行政法院九十年度訴字第四八二四號裁定提起抗告，本院裁定如左︰
    主  文
抗告駁回。
抗告訴訟費用由抗告人負擔。
    理  由
一、本件抗告意旨略稱：抗告人以公務員遺孀身分申購坐落高雄市○○區○○段第五
    七○、五七一地號二筆省有土地暨地上眷舍（下稱系爭眷舍），非一般買賣契約
    之私法關係。相對人漠視房地產不景氣之事實，竟以高於市價甚多之價金出售予
    抗告人，違背保護公務員遺眷之美意。抗告人陳請減價，相對人裁量而不准，屬
    於行政處分，經循序提起撤銷訴訟，原裁定竟認非行政處分而駁回抗告人之訴，
    不無違誤等語。
二、原裁定係以：抗告人向台灣省政府交通處高雄港務局申購該局經管之系爭眷舍，
    經該局通知繳款後，抗告人以售價過高，陳請減價，經相對人以八十七年七月二
    十三日總信地字第八七○○一六三六六號函說明售價估定情形，無法減價。核其
    申購系爭眷舍之性質，為與行政機關之買賣契約，係屬私法關係，縱有爭執，亦
    非公法上之爭議，抗告人本不得對之提起行政訴訟。且相對人雖係系爭眷舍申購
    案執行行政機關之一，惟其八十七年七月二十三日總信地字第八七○○一六三六
    六號函僅係就本件事實、相關資料及處理情形暨理由為說明，究其內容乃單純之
    敘述，尚不對外發生准駁之法律上效果，即難謂屬行政處分，抗告人不得對之提
    起訴願。一再訴願決定以相對人基於私法關係地位所為拒絕減價之表示，屬私法
    上之行為，如有爭執，應訴由普通法院裁判，不得依行政爭訟方法請求救濟，從
    程序上不受理而駁回其訴願、再訴願，理由雖有不同，結論並無二致，抗告人復
    提起行政訴訟，顯非合法，因而駁回抗告人之訴。
三、查抗告人申購系爭眷舍，已經權責機關核准，並受通知繳款，雙方間成立者為一
    方（主管機關）出售非公用之公有財產（系爭眷舍），他方（抗告人）予以買受
    之契約。出售公產一方之主管機關所為為私經濟措施，無公權力之行使關係，其
    契約性質為私法上之買賣。抗告人於契約成立後請求減價，經相對人基於執行出
    售公產事宜之權限予以拒絕，無非就買賣價金所生之私權爭議，不屬行政法院之
    權限，抗告人向原法院起訴，自非合法。原裁定以起訴不合法而駁回，理由說明
    雖欠一貫，結論並無不合，應予維持。本件並非因抗告人申購身分發生爭執而未
    能進入買賣契約關係，抗告人認相對人拒絕減價之表示為行政處分，並不可採。
    抗告為無理由，應予駁回。
四、依行政訴訟法第二百七十二條、第一百零四條、民事訴訟法第四百九十二條第一
    項、第九十五條、第七十八條，裁定如主文。
中    華    民    國    九十二      年      四        月      四        日
                    最 高 行 政 法 院  第 一 庭
                                審 判 長 法  官      黃  綠  星
                                         法  官      黃  合  文
                                         法  官      蔡  進  田
                                         法  官      黃  璽  君
                                         法  官      廖  宏  明
右  正  本  證  明  與  原  本  無  異
                                         法院書記官  邱  彰  德
中    華    民    國    九十二      年      四        月      四        日


司法院資訊處製作；財團法人民間司法改革基金會備份。
